臺灣花蓮地方法院交通事件裁定　　　　100年度交聲字第207號
原處分機關　交通公路總局臺北區監理所花蓮監理站
異　議　人
即受處分人　楊明桂
上列異議人即受處分人因違反道路交通管理處罰條例案件，對於
交通部公路總局臺北區監理所花蓮監理站民國100年7月 4日所為
之處分（花監違字第裁44-P00000000號），聲明異議，本院裁定
如下：
    主  文
異議駁回。
    理  由
一、原處分意旨略以：本件異議人即受處分人楊明桂（下稱異議
    人）於民國100年6月30日21時50分許，駕駛車牌號碼0192-R
    E號自用一般小客車，行經花蓮縣花蓮市農兵橋西端 ，因酒
    後駕車酒精濃度過量，為警測得其呼氣中所含酒精濃度為每
    公升0.28毫克，經花蓮縣警察局花蓮分局豐川派出所以花警
    交字第P00000000 號舉發違反道路交通管理事件通知單掣單
    舉發，並由原處分機關依道路交通管理處罰條例第35條第 1
    項第1款、第68條第2項及第24條第1 項之規定，裁罰異議人
    罰鍰新臺幣（下同）19,500元，吊扣駕駛執照12個月及施以
    道安講習等語。
二、聲明異議意旨略以：伊當日於花蓮縣花蓮市○○路一六餐廳
    聚餐，只喝1 小杯啤酒，該處離員警攔停處不到10分鐘，且
    警方於當日將伊攔停後，隨即對伊實施酒測，如當時伊有漱
    口或暫時休息10分鐘再施測，酒測值一定低於每公升0.28毫
    克以下，且伊未曾有酒駕違規紀錄，如因本次違規而吊扣駕
    照，對於日後上下班造成極大不便等語。
三、按汽車駕駛人有飲用酒類或其他類似物後其吐氣所含酒精濃
    度超過每公升0.25毫克或血液中酒精濃度超過百分之0.05以
    上，不得駕車，道路交通安全規則第114條第2款訂有明文。
    又按汽車駕駛人，駕駛汽車經測試檢定有酒精濃度超過規定
    標準者，處1萬5千元以上6 萬元以下罰鍰，並當場移置保管
    該汽車及吊扣其駕駛執照1 年；汽車駕駛人，有同條例第35
    條第1 項規定之情形者，應接受道路交通安全講習，道路交
    通管理處罰條例第35條第1項第1款、第24條第1項第2款亦分
    別規定甚明。
四、經查：
(一)本件異議人於上揭時地駕駛前開自小客車，經警攔檢施以酒
    測，測得其呼氣所含酒精濃度每公升0.28毫克，為警當場掣
    單舉發等情，為異議人所不否認，亦有酒精濃度測試單影本
    、有花蓮縣警察局花警交字第P00000000號 舉發通知單影本
    及原處分機關違反道路交通事件裁決書影本在卷可參（見本
    院卷第5、7、27頁），堪認為實。
(二)按依內政部警政署就警察勤（業）務執行程序之「取締酒後
    駕車程序」規定，警察執行取締酒後駕車勤務，於有疑似酒
    後駕車者，於指揮車輛停止後，執勤人員應告知駕駛人，警
    方目前正在執行取締酒後駕車勤務，並以酒精檢知器測試或
    以交談方式觀察駕駛人有無飲酒徵兆，如未飲酒，則人、車
    放行，如研判駕駛人有飲酒徵兆，則請駕駛人下車，接受酒
    精濃度檢測。在酒測前應先告知並確認受測者已飲酒結束15
    分鐘以上或提供礦泉水給受測試者漱口，避免口腔殘存酒精
    。依此可知，警察人員於執行酒精濃度測試時，於測量前應
    先確定受測者已飲酒結束15分鐘以上「或」提供礦泉水給受
    測者漱口，其目的係為避免飲酒後15分鐘內即實施酒測，可
    能影響酒測之準確度。查本件承辦員警於對異議人施以酒測
    前，即先向確認異議人確認其飲酒結束之時間係在21時許，
    始於21時50分許對其施以酒測等情，業經異議人本院調查時
    稱：伊開車回家的路上被警察攔停，他有問伊是否喝酒，伊
    回答有，警察又問伊何時喝酒，伊說差不多9 點，警察就看
    了一下手錶，再讓伊酒測等語（見本院卷第17-20頁） ，及
    證人即員警陳錦明於本院調查時證稱：伊當時發現異議人車
    輛往左逆向停車，同仁即向前盤查，並問異議人有無飲酒，
    異議人說他有喝雞酒，再問異議人何時喝完酒，他說剛喝完
    ，因伊不清楚剛喝完是指何時，所以再問他何時喝的，喝到
    幾點，異議人說他從8點半喝到9點結束，伊在施測之前還有
    向異議人強調是否9 點喝完，異議人說是，於是伊就告知他
    飲酒時間超過15分鐘，要對他做酒測值，異議人也同意施測
    ，從攔檢他到對他進行施測約5到10分鐘等語（見本院卷第2
    2頁）明確，並有證人所提供當時蒐證錄影光碟1份及勘驗筆
    錄在卷可參（見本院卷第28頁），顯見承辦員警於酒測前即
    先詢問異議人其飲酒結束時間，並確認距酒測時間超過15分
    鐘，始對其施以酒測。至異議人雖於本院調查時復稱：伊當
    日晚上參加公司舉辦的聚餐，聚餐是晚上8 點開始，聚餐當
    中伊有跟董事長敬酒，也有跟幹部及副董喝酒，最後要離開
    前還有喝酒，伊喝完最後一杯酒時應該接近晚上9 點半，因
    為那天離開時伊沒有看時間，伊只知道餐廳要打烊了等語（
    見本院卷第17-20頁） ，表示其在21時30分許前飲酒結束，
    縱其所述為實，亦距酒測時間21時50分許仍超過15分鐘，則
    員警縱未讓異議人喝水或休息後再予以施行酒測，仍未違反
    上開作業程序。
(三)又道路交通管理處罰條例第35條第1項第1款，明文規定對於
    駕駛汽車經測試檢定有酒精濃度超過規定標準者吊扣其駕駛
    執照1年 ，本件異議人持有普通小型車駕駛執照，依上開規
    定即應吊扣該駕駛執照12個月即1年 ，本院並無裁量之餘地
    ，亦無行政罰法第19條微罪免罰規定之適用。
五、綜上，本件異議人於上開時、地，駕駛一般自用小客車，酒
    精濃度超過規定標準，並經員警依標準程序對其進行酒測，
    並據此予以舉發乙節，洵堪認定，而原處分機關因此裁處異
    議人罰鍰19,500元，吊扣駕駛執照12個月，及施以道路交通
    安全講習，其認事用法並無違誤，裁罰亦無不當。本件聲明
    異議為無理由，應予駁回。
六、據上論斷，應依道路交通管理處罰條例第87條第2項 ，道路
    交通事件處理辦法第18條，裁定如主文。
中    華    民    國   100    年    7     月    29    日
                  交通法庭      法  官 吳育汝
上列正本證明與原本無異。
如對本裁定不服，應於送達後 5日內，向本院提出抗告狀（應抄
附繕本）。
中    華    民    國   100    年    7     月    29    日
                                書記官